【裁判字號】    90,易,312
【裁判日期】    900608
【裁判案由】    妨害公務等
【裁判全文】
臺灣基隆地方法院刑事判決                            九十年度易字第三一二號
    公  訴  人  臺灣基隆地方法院檢察署檢察官
    被      告  甲○○
右列被告因妨害公務等案件，經檢察官提起公訴 (九十年度偵字第一五九０號），本
院判決如左：
    主  文
甲○○於公務員依法執行職務時，當場侮辱，處拘役貳拾日，如易科罰金以佰元折
算壹日；又傷害人之身體，處拘役肆拾日，如易科罰金以佰元折算壹日。應執行拘
役伍拾日，如易科罰金以參佰元折算壹日。
    事  實
一、甲○○於民國（下同）九十年四月十日駕駛舢板返回臺北縣瑞芳鎮鼻頭漁港時，
    行政院海岸巡防署海岸巡防總局第十三大隊第一三一中隊鼻頭安檢站隊員即登船
    執行安檢勤務，因未發現可疑物品，即下船離開，嗣甲○○入港停泊，第一三一
    中隊機動巡邏組人員靠近甲○○之船隻時，甲○○因認該機動巡邏組人員自伊入
    港後一直跟隨伊之船隻，認其有意刁難，心生不滿，遂基於侮辱公務員之犯意，
    辱罵稱：幹你娘等語，當場侮辱依法執行安檢職務之該機動巡邏組人員，鼻頭安
    檢站區隊長黃翔彬見狀即告知甲○○有事可至安檢站說明，甲○○隨即下船並對
    鼻頭安檢站人員稱：你們不要走，我待會兒就回來等語，語畢即離去，未幾則偕
    其兄一起返回鼻頭安檢站，並基於同一侮辱公務員之接續犯意，對依法執行安檢
    職務之鼻頭安檢站隊員黃翔彬、黃俊龍等人辱罵稱：幹你娘等語，而當場加以侮
    辱（公然侮辱部分未據告訴），鼻頭安檢站站長乙○○聞聲後即走出查看，並向
    甲○○表明身分，甲○○即一再質問乙○○剛才是何人辱罵伊，乙○○因認甲○
    ○態度不佳，乃答稱：不然你想怎樣，甲○○即另行起意，以徒手毆擊乙○○之
    左臉頰，對於依法執行職務之乙○○施強暴，致乙○○受有左側面部挫傷、輕微
    腫脹等傷害，甲○○旋為鼻頭安檢站人員制伏。
二、案經乙○○告訴暨行政院海岸巡防署海岸巡防總局第十三大隊移送台灣基隆地方
    法院檢察署檢察官偵查起訴。
    理  由
一、訊據被告甲○○對於右揭侮辱公務員、及毆打乙○○之事實坦承不諱，惟矢口否
    認有對於公務員施強暴之行為，辯稱：當時乙○○身穿便服，伊不知是安檢站之
    人員云云。惟查，前開事實，業據告訴人乙○○於警偵訊時指證歷歷（詳偵查卷
    第五、二十七頁），並經證人黃翔彬、黃俊龍證述屬實（詳偵查卷第七、九、三
    十一頁），復有診斷證明書乙紙在卷可參，被告所辯，顯係卸責之詞，不足採信
    。本件事證明確，被告犯行洵堪認定，應依法論科。
二、核被告所為，係犯刑法第一百四十條第一項侮辱公務員罪、第一百三十五條第一
    項之對於執行職務公務員施以強暴罪、刑法第二百七十七條第一項之傷害罪。被
    告所犯對於執行職務公務員施以強暴罪及傷害罪間，分別為一行為，而同時觸犯
    二罪名，為想像競合犯，依刑法第五十五條之規定，應從較重之傷害罪處斷。又
    被告所犯前開二罪間，犯意各別，構成要件互異，應分論併罰。爰審酌被告對於
    依法執行職務之公務員當場侮辱並施以強暴，危害社會治安及國家公務之執行，
    及告訴人傷勢不重，暨其生活狀況、品行、智識程度、犯罪之動機、目的、手段
    等一切情狀，分別量處如主文所示之刑，並均諭知易科罰金之折算標準，並定應
    執行刑，以示懲戒。
據上論斷，應依刑事訴訟法第二百九十九條第一項前段，刑法第一百四十條第一項、
第一百三十五條第一項、第二百七十七條第一項、第五十五條、第四十一條、第五十
一條第六款，罰金罰鍰提高標準條例第一條前段、第二條，判決如主文。
本案經檢察官黃士元到庭執行職務。
中      華      民      國      九十     年     六      月      八      日
                                    臺灣基隆地方法院刑事第二庭
                                            法  官  齊  潔
右正本證明與原本無異。
對於本件判決如有不服，應於收受送達後十日內，向本院提出上訴書狀，上訴於臺灣
高等法院，並按他造當事人之人數附具繕本。
                                            書記官  林苑珍
中      華      民      國      九十     年     六      月     十一     日
附錄論罪法條
刑法第一百三十五條第一項：
對於公務員依法執行職務時，施強暴脅迫者，處三年以下有期徒刑、拘役或三百元以
下罰金。
刑法第二百七十七條第一項：
傷害人之身體或健康者，處三年以下有期徒刑，拘役或一千元以下罰金。


司法院資訊處製作；財團法人民間司法改革基金會備份。
